【裁判字號】    95,上,4
【裁判日期】    951123
【裁判案由】    請求確認土地所有權登記請求權存在
【裁判全文】
福建高等法院金門分院民事裁定             95年度上字第4號
上  訴  人  連江縣政府
法定代理人  丙○○
上  訴  人  財政部國有財產局
被上訴人    乙○○
被上訴人    甲○○
上列二人共同
訴訟代理人  林永頌律師
訴訟代理人  黃韋齊律師
訴訟代理人  張毓珊律師
當事人間請求確認土地所有權登記請求權存在事件，本院裁定如下：
    主  文
被上訴人應於本裁定送達後15日內，提出答辯狀於本院，並逕自
送達繕本予對造。
    理  由
一、為便利法院及當事人整理爭點，而達審理集中化之目標，審
    判長得定相當期間命被上訴人提出答辯狀，此觀之民事訴訟
    法第444條之1第3 項規定即明。
二、答辯狀記載事項詳如附件所示。
三、依民事訴訟法第444條之1第3 項，裁定如主文。
中    華    民    國    95    年    11    月    23    日
                  民事庭審判長法  官 蔡 清 遊
                              法  官 朱 光 仁
                              法  官 黃 玉 清
上開正本係照原本作成。
中    華    民    國    95    年    11    月    24    日
                              書記官 黃月瞳
附件
一、答辯狀記載內容：
（一）、答辯之事實及理由，應具體表明，依下列情形敘述：
      １答辯之聲明、事實、理由及證據。
      ２對於上訴人主張之事實及證據不爭執部分。（請以條列
        方式記載並製作不爭執點附表）
      ３對於上訴人主張之事實及證據爭執（否認或抗辯）部分
        及理由。（請以條列方式記載，並製作爭點附表）
      ４應證事實如有多數證據，應全部記載。如係人證，應載
        明證人之姓名、住址、電話號碼、訊問事項、與待證事
        實之關係；如係書證，除已提出得引用者外，應先提出
        影本，原本俟開庭時提出。
        例如：應證事實一：
                    證據：證人甲__（住__）
                    訊問事項與待證事實之關係
                    書證一
              應證事實二：
                    證據：
              （以此類推）
      ５如經兩造同意者，證人得於法院外以書狀陳述，惟仍應
        具結，並將結文附於書狀，經公證人認證後提出於本院
        （民事訴訟法第305 條、第3 項、第6 項及第313 條之
        1 參照）。
（二）、答辯狀應就訴訟關係為事實上及法律上之陳述（例如主
        張事實之法律關係，關於事實、證據及法律關係等，在
        實務上或學說上所採之法律見解）並提供相關資料。
（三）、如有委任訴訟代理人，應載明訴訟代理人之姓名及住址
        ，並提出委任狀。
（四）、若提出新攻擊或防禦方法者，其攻防方法。但具有下列
        情形之1 者，則請勿提出，否則本院得依民事訴訟法第
        447 條第1 項駁回之：
        １、在第一審整理並協議簡化後已不得主張之爭點。
        ２、經第一審法院依第196 條第2 項裁定駁回者。
        ３、經第一審法院依第268條定期間命提出而未提出者
        。
        ４、因當事人故意或重大過失未於第一審程序提出者。
二、所提答辯狀及書證應以繕本或影本直接通知對造，並自行保
    留回證，俾利對造就曾否受領前項書狀繕本或影本有爭議時
    之釋明。
三、未於準備程序主張之事項，除有下列情形之1 者外，於準備
    程序後行言詞辯論時，不得主張之：（一）、法院應依職權
    調查之事項。（二）、該事項不甚延滯訴訟者。（三）、因
    不可歸責於當事人之事由不能於準備程序提出者。（四）、
    依其他情形顯失公平者。
四、被上訴人逾期提出答辯狀者，應以書狀說明其理由。未依規
    定說明者，本院得依民事訴訟法第444條之1規定駁回之，或
    於判決時依全辯論意旨斟酌之。


司法院資訊處製作；財團法人民間司法改革基金會備份。
